pt-BR: Material do tecido da tenda: Lona de algodão; Tecido composto por Dyneema; Nylon; Poliéster Oxford; Mistura de poliéster e algodão; Ripstop de poliéster e algodão; Poliéster; Poliéster com revestimento em poliuretano; Nylon ripstop; Silnylon; Silpoly; Outros
fr: Tissu de tente: Toile de coton; Tissu composite Dyneema; Nylon; Polyester Oxford; Mélange polycoton; Polycoton indéchirable; Polyester; Polyester enduit de polyuréthane; Nylon indéchirable; Silnylon; Silpoly; Autre
th: วัสดุผ้าเต็นท์: ผ้าแคนวาสคอตตอน; ผ้าคอมโพสิต Dyneema; ไนลอน; โพลีเอสเตอร์ออกซ์ฟอร์ด; โพลีเอสเตอร์ผสมคอตตอน; โพลีคอตตอนริปสตอป; โพลีเอสเตอร์; โพลีเอสเตอร์เคลือบโพลียูรีเทน; ไนลอนริปสตอป; ซิลไนลอน; ซิลโพลี; อื่นๆ
vi: Vật liệu vải lều: Vải canvas cotton; Vải composite Dyneema; Nylon; Polyester Oxford; Hỗn hợp poly-cotton; Ripstop poly-cotton; Polyester; Polyester phủ polyurethane; Nylon ripstop; Silnylon; Silpoly; Khác
cs: Materiál látky stanu: Bavlněné plátno; Kompozitní tkanina Dyneema; Nylon; Polyester Oxford; Směs polyesteru a bavlny; Polybavlněný ripstop; Polyester; Polyester potažený polyuretanem; Nylonový ripstop; Silnylon; Silpoly; Ostatní
bg-BG: Материал на плата на палатката: Памучен брезент; Композитна тъкан Dyneema; Найлон; Полиестер Oxford; Смес от полиестер и памук; Ripstop от полиестер и памук; Полиестер; Полиестер с полиуретаново покритие; Найлон Ripstop; Силнайлон; Силполи; Друго
ko: 텐트 원단 소재: 면 캔버스; Dyneema 복합 원단; 나일론; 옥스퍼드 폴리에스터; 폴리코튼 혼방; 폴리코튼 립스톱; 폴리에스터; 폴리우레탄 코팅 폴리에스터; 립스톱 나일론; 실나일론; 실폴리; 기타
it: Materiale del tessuto della tenda: Tela di cotone; Tessuto composito in Dyneema; Nylon; Poliestere Oxford; Misto policotone; Policotone ripstop; Poliestere; Poliestere spalmato in poliuretano; Nylon ripstop; Silnylon; Silpoly; Altro
nl: Tentmateriaal: Katoenen canvas; Dyneema-composietstof; Nylon; Oxford-polyester; Polykatoen-mix; Polykatoen-ripstop; Polyester; Met polyurethaan gecoat polyester; Ripstop-nylon; Silnylon; Silpoly; Overige
zh-CN: 帐篷面料材质: 棉帆布; Dyneema 复合面料; 尼龙; 牛津聚酯纤维; 涤棉混纺; 防撕裂涤棉; 聚酯纤维; 聚氨酯涂层聚酯纤维; 防撕裂尼龙; 涂硅尼龙; 涂硅聚酯纤维; 其他
en: Tent fabric material: Cotton Canvas; Dyneema Composite Fabric; Nylon; Oxford Polyester; Poly-cotton Blend; Poly-cotton Ripstop; Polyester; Polyurethane-coated Polyester; Ripstop Nylon; Silnylon; Silpoly; Other
es: Material de la tela de la tienda: Lona de algodón; Tejido compuesto de Dyneema; Nylon; Poliéster Oxford; Mezcla de polialgodón; Polialgodón antidesgarro; Poliéster; Poliéster recubierto de poliuretano; Nylon antidesgarro; Silnylon; Silpoly; Otro
da: Teltstofmateriale: Bomuldskanvas; Dyneema-kompositstof; Nylon; Oxford-polyester; Polycotton-blanding; Polycotton-ripstop; Polyester; Polyurethanbelagt polyester; Ripstop-nylon; Silnylon; Silpoly; Andet
hr-HR: Materijal tkanine šatora: Pamučno platno; Kompozitna tkanina Dyneema; Najlon; Oxford poliester; Mješavina poliestera i pamuka; Ripstop mješavina poliestera i pamuka; Poliester; Poliester obložen poliuretanom; Ripstop najlon; Silnylon; Silpoly; Ostalo
hu: Sátorszövet anyaga: Pamutvászon; Dyneema kompozitszövet; Nejlon; Oxford poliészter; Poliészter-pamut keverék; Poliészter-pamut ripstop; Poliészter; Poliuretán bevonatú poliészter; Ripstop nejlon; Szilnejlon; Silpoly; Egyéb
sk-SK: Materiál látky stanu: Bavlnené plátno; Kompozitná tkanina Dyneema; Nylon; Oxford polyester; Zmes polyesteru a bavlny; Zmes polyesteru a bavlny s úpravou ripstop; Polyester; Polyester potiahnutý polyuretánom; Nylon s úpravou ripstop; Silnylon; Silpoly; Iné
pt-PT: Material do tecido da tenda: Lona de algodão; Tecido composto Dyneema; Nylon; Poliéster Oxford; Mistura de polialgodão; Polialgodão ripstop; Poliéster; Poliéster revestido a poliuretano; Nylon ripstop; Silnylon; Silpoly; Outro
ru: Материал ткани палатки: Хлопковый канвас; Композитная ткань Dyneema; Нейлон; Полиэстер оксфорд; Смесовая ткань (полиэстер и хлопок); Поликоттон рипстоп; Полиэстер; Полиэстер с полиуретановым покрытием; Нейлон рипстоп; Силнейлон; Силполи; Другое
nb: Materiale i teltstoff: Bomullskanvas; Dyneema-komposittstoff; Nylon; Oxford-polyester; Polybomullsblanding; Polybomull-ripstop; Polyester; Polyuretanbelagt polyester; Ripstop-nylon; Silnylon; Silpoly; Annet
ja: テント生地素材: コットンキャンバス; Dyneema コンポジットファブリック; ナイロン; オックスフォードポリエステル; ポリコットンブレンド; ポリコットンリップストップ; ポリエステル; ポリウレタンコーティングポリエステル; リップストップナイロン; シルナイロン; シルポリ; その他
de: Zeltstoffmaterial: Baumwoll-Canvas; Dyneema Composite Fabric; Nylon; Oxford-Polyester; Polycotton-Mischgewebe; Polycotton-Ripstop; Polyester; Polyurethan-beschichtetes Polyester; Ripstop-Nylon; Silnylon; Silpoly; Sonstige
tr: Çadır kumaş malzemesi: Pamuklu kanvas; Dyneema kompozit kumaş; Naylon; Oxford polyester; Poli-pamuk karışımı; Poli-pamuk ripstop; Polyester; Poliüretan kaplamalı polyester; Ripstop naylon; Silnaylon; Silpoli; Diğer
zh-TW: 帳篷布料材質: 棉帆布; Dyneema 複合布料; 尼龍; 牛津聚酯纖維; 聚酯纖維混紡棉; 防撕裂聚酯纖維混紡棉; 聚酯纖維; 聚氨酯塗層聚酯纖維; 防撕裂尼龍; 矽膠塗層尼龍; 矽膠塗層聚酯纖維; 其他
lt-LT: Palapinės audinio medžiaga: Medvilninė drobė; „Dyneema“ kompozitinis audinys; Nailonas; Oksfordo poliesteris; Poliesterio ir medvilnės mišinys; Poliesterio ir medvilnės „Ripstop“; Poliesteris; Poliuretanu dengtas poliesteris; „Ripstop“ nailonas; Silikonizuotas nailonas; Silikonizuotas poliesteris (Silpoly); Kita
pl: Materiał poszycia namiotu: Płótno bawełniane; Tkanina kompozytowa Dyneema; Nylon; Poliester Oxford; Mieszanka poliestrowo-bawełniana; Ripstop poliestrowo-bawełniany; Poliester; Poliester powlekany poliuretanem; Nylon ripstop; Silnylon; Silpoly; Inne
fi: Telttakankaan materiaali: Puuvillakangas; Dyneema-komposiittikangas; Nailon; Oxford-polyesteri; Polyesteri-puuvillasekoite; Polyesteri-puuvilla-ripstop; Polyesteri; Polyuretaanipinnoitettu polyesteri; Ripstop-nailon; Silnailon; Silpoly; Muu
el: Υλικό υφάσματος σκηνής: Βαμβακερός καμβάς; Σύνθετο ύφασμα Dyneema; Νάιλον; Πολυεστέρας Oxford; Σύμμεικτο πολυεστέρα-βαμβακιού; Ripstop πολυεστέρα-βαμβακιού; Πολυεστέρας; Πολυεστέρας με επικάλυψη πολυουρεθάνης; Νάιλον ripstop; Silnylon; Silpoly; Άλλο
sl-SI: Material tkanine šotora: Bombažno platno; Kompozitna tkanina Dyneema; Najlon; Poliester Oxford; Mešanica poliestra in bombaža; Ripstop iz mešanice poliestra in bombaža; Poliester; Poliester s poliuretanskim premazom; Najlon Ripstop; Silnylon; Silpoly; Drugo
ro-RO: Material al țesăturii cortului: Pânză de bumbac; Țesătură compozită Dyneema; Nailon; Poliester Oxford; Amestec de poli-bumbac; Poli-bumbac ripstop; Poliester; Poliester cu strat de poliuretan; Nailon ripstop; Silnylon; Silpoly; Altele
sv: Material för tältduk: Bomullscanvas; Dyneema-kompositväv; Nylon; Oxford-polyester; Polybomullsblandning; Polybomull-ripstop; Polyester; Polyuretanbelagd polyester; Ripstop-nylon; Silnylon; Silpoly; Annat